---
title: "NORIS YERITZA RAMIREZ CALDERON 1950198"
output: github_document
---

```{r setup, include=FALSE}
knitr::opts_chunk$set(echo = TRUE)
```

## Mediciones diarias de la calidad del aire en Nueva York
Este es un trabajo en el cual visualizaremos una base de datos con la calidad del aire en la ciudad de Nueva York, observando los criterios de clasificacion del **AIRLIQUALITY**, para esto vamos a emplear una base de datos online.

La base de datos airquality nos muestra las mediciones diarias de la calidad del aire en Nueva York, en un marco de datos de 153 observaciones sobre 6 variables., de mayo a septiembre de 1973. Las variables estudiadas están representadas por:

- Ozone: Media de ozono en partes por mil millones de 1300 a 1500 horas en Roosevelt Island.

- Solar.R: Radiación solar en Langleys en la banda de frecuencia 4000–7700 Angstroms de 0800 a 1200 horas en Central Park.

- Wind: Velocidad promedio del viento en millas por hora a las 0700 y 1000 horas en el aeropuerto La Guardia.

- Temp: Temperatura máxima diaria en grados Fahrenheit en el aeropuerto de La Guardia.

- Month:  Mes (5 es mayo  al 9 que es septiembre)

- Day:  Día del mes (1--31)

## Including Code

You can include R code in the document as follows:

```{r cars}
summary(cars)
```

## Including Plots

You can also embed plots, for example:

```{r pressure, echo=FALSE}
plot(pressure)
```

Note that the `echo = FALSE` parameter was added to the code chunk to prevent printing of the R code that generated the plot.
